臺灣板橋地方法院刑事判決　　　　　　　93年度易字第1193號
公　訴　人　臺灣板橋地方法院檢察署檢察官
被　　　告　乙○○
上列被告因業務侵占案件，經檢察官提起公訴（93年度偵字第10
249號），本院判決如下：
    主    文
乙○○連續意圖為自己不法之所有，而侵占對於業務上所持有之
物，累犯，處有期徒刑拾月。
    犯罪事實
一、乙○○前於民國90年間因業務侵占案件，經臺灣高等法院以
    90年度上易字第4120號判處有期徒刑6 月，如易科罰金以30
    0 元折算1 日確定，於91年6 月28日易科罰金執行完畢。詎
    猶不知悔改，自91年10月間某日起至92年7 月間某日止，受
    雇常富汽車有限公司（下稱常富公司，址設於臺北縣新店市
    ○○路37號）派至位於臺北巿羅斯福路5 段127 號之營業部
    擔任業務員，負責銷售汽車及代收車款、汽車保險費、汽車
    配件費、領牌費等業務，為從事業務之人，竟基於意圖為自
    己不法所有之概括犯意，於如附表所示時間，在常富公司營
    業部內，連續多次將其向客戶收取如附表所示車款、保險費
    、辦牌費、汽車配件費及修車費等費用計新臺幣（下同）10
    1,999 元均侵占入己。嗣於92年6 月間，經各該客戶向常富
    公司要求交車時，始查知上情。
二、案經常富公司訴由臺灣板橋地方法院檢察署檢察官偵查起訴
    。
    理    由
一、按被告以外之人於審判外之言詞或書面陳述，除法律有規定
    者外，不得作為證據。又被告以外之人於審判外之陳述，經
    當事人於審判程序同意作為證據，法院審酌該言詞陳述或書
    面陳述作成時之情況，認為適當者，亦得為證據。當事人、
    代理人或辯護人於法院調查證據時，知有第159 條第1 項不
    得為證據之情形，而未於言詞辯論終結前聲明異議者，視為
    有前項之同意，刑事訴訟法第159 條第1 項及第159 條之5
    分別定有明文。查被告乙○○對於告訴人常富公司之代理人
    甲○○於警詢時及偵查中之陳述，在本院準備程序中，就證
    據能力一節均表示無意見，且未於本案言語辯論終結前聲明
    異議，本院審酌告訴人常富公司之代理人甲○○於警詢及偵
    查中之陳述作成時之情況，並不無適當之情形，自均得為證
    據，合先敘明。
二、上揭犯罪事實，業據被告迭於警詢、偵查中及本院審理時供
    承不諱，復經告訴人常富公司之代理人甲○○於警詢時及偵
    查中指述綦詳，並有切結書影本及存證信函影本各1 份附卷
    可稽，足認被告自白與事實相符。本案事證明確，被告犯行
    堪以認定，應予依法論罪科刑。
三、核被告所為，係犯刑法第336 條第2 項之業務侵占罪。其先
    後多次業務侵占行為，時間緊接，方法相同，所犯係犯罪構
    成要件相同之罪名，顯係基於概括犯意而為，為連續犯，應
    依刑法第56條規定論以一罪並加重其刑。至原公訴意旨另敘
    及乙○○侵占常富公司92年5 月份薪資47,730元部分，業經
    公訴人於本院94年2 月2 日審判期日當庭聲明減縮，就此部
    分本院自無庸審理，併予敘明。又被告曾受如犯罪事實欄所
    述有期徒刑之執行完畢，有臺灣高等法院被告全國前案紀錄
    表1 紙存卷足憑，其於5 年以內再犯本案有期徒刑以上之罪
    ，為累犯，應依刑法第47條規定遞予加重其刑。爰審酌被告
    正值壯年，卻不思循正途圖利，竟利用擔任業務代表之便，
    犯本件之罪行，且迄未將侵占款項償還告訴人，惟其犯罪後
    尚能坦承犯行等一切情狀，量處如主文所示之刑，以資懲儆
    。
四、至被告另於91年3 月間，利用其擔任玩家旅行社有限公司業
    務員之機會，向旅客黃安次等人收取旅遊費用共計192,500
    元，除交付15,000元給雄旅旅行社外，餘均侵占入己之犯行
    ，業經臺灣臺北地方法院於93年6 月14日以93年度易字第54
    6 號判決其意圖為自己不法之所有，而侵占對於業務上所持
    有之物，處有期徒刑6 月，如易科罰金，以300 元拆算1 日
    ，於93年7 月12日確定，有前開刑事判決及臺灣高等法院被
    告全國前案紀錄表各1 件在卷足憑；惟其侵占上揭旅客繳付
    旅遊費用之時間與本案被告侵占如附表所示客戶給付之車款
    、保險費、辦牌費、配件費用、修車費等費用之時間相隔已
    有1 年左右，且係利用在不同公司任職之機會遂行侵占犯行
    ，尚難認係出於概括犯意而反覆為之，是本案被告所犯業務
    侵占犯行即非前案確定判決既判力所及，本院自得就前述公
    訴人起訴之犯罪事實為實體審理，併予敘明。
據上論斷，應依刑事訴訟法第299 條第1 項前段，刑法第56條、
第336 條第2 項、第47條，罰金罰緩提高標準條例第1 條前段，
判決如主文。
本案經檢察官陳鴻濤到庭執行職務。
中　　華　　民　　國　　94　　年　　2 　　月　  23　　日
                  刑事第九庭審判長法　官　胡　堅　勤
                                  法　官　李　君　豪
                                  法  官  王　瑜　玲
上列正本證明與原本無異。
如不服本判決，應於判決送達後10日內向本院提出上訴狀（應附
繕本），上訴於臺灣高等法院。
中　　華　　民　　國　　94　　年　　2 　　月　　25　　日
                                  書記官  黃  頌  棻
附錄本案論罪科刑法條全文：
中華民國刑法第336條
(公務公益侵占罪、業務侵占罪)
對於公務上或因公益所持有之物，犯前條第一項之罪者，處一年
以上七年以下有期徒刑，得併科五千元以下罰金。
對於業務上所持有之物，犯前條第一項之罪者，處六月以上五年
以下有期徒刑，得併科三千元以下罰金。
前二項之未遂犯罰之。
附表：
┌─┬──────┬─────┬─────────────┐
│編│?時??間  │客???戶│侵占費用之項目及金額      │
│號│?（民國）  │          │（新臺幣）                │
├─┼──────┼─────┼─────────────┤
│1 │92年2月17日 │財團法人臺│車牌號碼8C－0149號車輛修車│
│  │            │北巿教會聚│款5,700元                 │
│  │            │會所      │                          │
├─┼──────┼─────┼─────────────┤
│2 │92年3月31日 │烏來泰雅有│車牌號碼6771-DB號、6772-DB│
│  │            │限公司    │號車輛辦牌費共36,206元    │
├─┼──────┼─────┼─────────────┤
│3 │92年4月22日 │翔和小客車│車牌號碼DD－0597號車輛配件│
│  │            │租賃有限公│費用16,900元              │
│  │            │司        │                          │
├─┼──────┼─────┼─────────────┤
│4 │92年6月4日  │盧北州    │車牌號碼3697-DE 號車輛尾款│
│  │            │          │19,000元、保險費11,428元及│
│  │            │          │辦牌費12,765元            │
├─┴──────┴─────┴─────────────┤
│                            　　　 合計侵占費用101,999元│
└────────────────────────────┘
